# 求教陈版权益法长投转金融工具

提问人：lycqxn 时间：2021-12-23 18:07:54
我公司A与非全资子公司B，均对甲公司有投资，且均派出一名董事，A认缴 1000 万，实缴 1000 万；B认缴 3000 万，实缴 1000 万（本应有溢价），甲公司对A和B均按照 1000 万元记实收资本，持股比例均为8%。
我司A和B均按照权益法长投核算。
现我司A和B确认不再继续投出资金，因此甲公司将实收资本一部分转为资本公积，（均为实收资本 500 万，资本公积 500 万），持股比例变为5%，A继续派出董事，B不再派出董事。
求教现我司单体A和B 及合并层面应如何核算呢？
A按照权益法继续核算，B转为其他权益工具投资，合并层面继续按照权益法长投核算，这样可以吗？
B公司转为其他权益工具投资的话，与原公允价值*持股比例差额记入转换时点的损益吗？

回答人：chenyiwei
1 、A按照权益法继续核算，B转为其他权益工具投资，合并层面继续按照权益法长投核算，这样可以吗？可以。
2 、B公司转为其他权益工具投资的话，与原公允价值*持股比例差额记入转换时点的损益吗？可以。
但要注意：B是A的全资子公司，是A天然的一致行动人，在很多时候B并不独立于A，很难说B有自身独立的经济利益。因此，即使在以前A、B均派驻董事时，也不能因此认为B的个别报表层面对该项长投采用权益法核算是恰当的。